臺灣高雄地方法院刑事判決　　　　　　　　　　　　　九十三年度交訴字第四四號
　　公　訴　人　臺灣高雄地方法院檢察署檢察官
　　被　　　告　甲○○
右被告因公共危險案件，經檢察官提起公訴（九十三年度偵字第四九七號），因被告
就被訴事實為有罪之陳述，經本院告知簡式審判程序意旨並聽取當事人之意見後，經
合議庭裁定改由受命法官獨任以簡式審判程序審理，本院判決如左：
    主  文
甲○○服用酒類，不能安全駕駛動力交通工具而駕駛，處有期徒刑參月，如易科罰金
，以參佰元折算壹日；又駕駛動力交通工具肇事，致人受傷而逃逸，處有期徒刑陸月
，如易科罰金，以參佰元折算壹日。應執行有期徒刑柒月，如易科罰金，以參佰元折
算壹日。
    事  實
一、甲○○前於民國九十二年二月間，因酒醉駕車之公共危險案件，經臺灣高雄地方
    法院以九十二年度簡字第二六九號判處拘役五十日，於九十二年六月五日易科罰
    金執行完畢。又於九十二年七月間，因恐嚇罪等案件，經臺灣高雄地方法院以九
    十二年度訴字第一一六０號分別判處有期徒刑六月、拘役四十日，均緩刑三年，
    緩刑期間自九十二年八月七日起至九十五年八月六日止。詎甲○○於緩刑期間，
    仍不知悔改，復於九十二年十二月二十九日晚上七時三十分許，在高雄市○○街
    住處飲用高樑酒後，已不能安全駕駛動力交通工具，竟仍於同日晚上十一時三十
    分許，駕駛車牌號碼ＬＸＴ—九五八號重型機車，嗣於翌（三十）日凌晨零時五
    分許，沿高雄縣鳳山市○○路由北往南方向行駛，途經高雄縣鳳山市○○路與體
    育路口，欲右轉體育路口時，不慎擦撞由丙○○所騎乘而沿同向行駛在前之車號
    ＫＳＡ—一三一號重型機車，致丙○○人車倒地，並因而受有左髖部紅腫併擦傷
    、左肘擦傷等傷害（過失傷害部分，未據起訴）。詎甲○○明知其駕車與丙○○
    所騎乘之機車發生擦撞而肇事，並已使丙○○倒地受有傷害，非但未停車查看，
    亦未報警及將已受傷丙○○送醫救治，反而迅速駕車逃離現場，嗣經警追查，並
    於九十二年十二月三十日凌晨零時五十四分許，測量得甲○○之呼氣酒精濃度達
    每公升零點七九毫克，始查獲上情。
二、案經高雄縣政府警察局鳳山分局報請臺灣高雄地方法院檢察署檢察官偵查起訴。
    理  由
壹、程序部分：
    本件被告甲○○所犯係死刑、無期徒刑、最輕本刑為三年以上有期徒刑以外之罪
    ，其於準備程序就前揭被訴事實為有罪之陳述，經審判長告知簡式審判程序之旨
    ，並聽取其與公訴人之意見後，本院認無不得或不宜改依簡式審判程序進行之情
    事，爰依刑事訴訟法第二百七十三條之一第一項，裁定本件進行簡式審判程序，
    合先敘明。
貳、實體部分：
一、右揭事實，業據被告甲○○於檢察事務官詢問時及本院審訊中坦承明確，核與證
    人丙○○於警詢及檢察事務官詢問時證述情節相符，並有高雄縣政府警察局舉發
    違反道路交通管理事件通知單、酒精濃度測試表、刑法第一百八十五條之三案件
    測試觀察紀錄表、道路交通事故現場圖、道路交通事故調查報告表（一）（二）
    、大東醫院診斷證明書各一份、照片八幀在卷可稽。再參之上開刑法第一百八十
    五條之三案件測試觀察紀錄表所載，被告經查獲當時，有含糊不清、意識模糊注
    意力無集中等情狀，又駕駛人於呼氣中酒精濃度達每公升零點五五毫克以上者，
    依據科學數據統計結果，其肇事率為常人之十倍，故呼氣中酒精濃度達每公升零
    點五五毫克以上者，得認為不能安全駕駛，法務部八十八年五月十八日法八八檢
    字第００一六六九號函亦同此旨，本件被告酒精濃度經測試結果達每公升零點七
    九毫克，其已達不能安全駕駛之程度，自無可疑。綜上所述，被告前揭自白，核
    與事實相符，其上開酒醉駕車及肇事遺棄之犯行，均堪認定。
二、被告所為，核係犯刑法第一百八十五條之三之服用酒類致不能安全駕駛動力交通
    工具罪、第一百八十五條之四之肇事遺棄罪。被告所犯二罪間，犯意個別，行為
    互異，應分論併罰。爰審酌被告前於九十二年間，因酒醉駕車之公共危險案件，
    經判處拘役五十日確定，此有臺灣高等法院被告全國前案紀錄表、本院九十二年
    度交簡字第二六九號判決、臺灣高雄地方法院檢察署檢察官九十二年度偵字第一
    三二三號起訴書各一份在卷可稽；又於九十二年七月間，因恐嚇罪等案件，經本
    院分別判處有期徒刑六月、拘役四十日，均緩刑三年確定，仍於緩刑期內，竟不
    知悔改，復明知酒後不能安全駕車而駕駛，將致生危害其他用路人交通安全之虞
    ，仍無視於其他用路人之公共安全，於飲酒過量後仍駕車，對參與交通往來之人
    車均具高度危險性，且肇事後逃逸，未對證人丙○○施以救護，本不宜寬貸，惟
    念其犯後坦承犯行，態度良好，有所悔悟，且與證人丙○○達成和解，和解書一
    份在卷可稽等一切情狀，分別量處如主文所示之刑，定應執行刑，並諭知易科罰
    金之折算標準。
據上論斷，應依刑事訴訟法第二百七十三條之一第一項、第二百九十九條第一項前段
，刑法第一百八十五條之三、第一百八十五條之四、第五十一條第五款、第四十一條
第一項前段、第二項，罰金罰鍰提標準條例第二條，判決如主文。
本案經檢察官乙○○到庭執行職務。
中      華      民      國      九十三      年    四    月    二十七    日
                                  臺灣高雄地方法院交通法庭
                                      法  官    蘇雅慧
右正本證明與原本無異。
如不服本判決，應於判決送達後十日內，向本院提出上訴狀。
                                      書記官    林誠桂
中      華      民      國      九十三      年    四    月    二十七    日
附錄本案論罪科刑法條全文：
中華民國刑法第一百八十五條之三
服用毒品、麻醉藥品、酒類或其他相類之物，不能安全駕駛動力交通工具而駕駛者，
處一年以下有期徒刑、拘役或三萬元以下罰金。
中華民國刑法第一百八十五條之四
駕駛動力交通工具肇事，致人死傷而逃逸者，處六月以上五年以下有期徒刑。
